# 支付给职工以及为职工支付的现金

提问人：悠扬的心 时间：2015-07-30 10:59:15
个人观点是支付给职工以及为职工支付的现金，个税是代扣代缴。

回答人：chenyiwei
基本赞同此观点。代扣代缴、代收代缴的税费均反映在其原始的现金流量项目中，不计入支付的各项税费。